臺灣基隆地方法院刑事判決　　　　　　　96年度交訴字第13號
公　訴　人　臺灣基隆地方法院檢察署檢察官
被　　　告　甲○○
上列被告因公共危險案件，經檢察官提起公訴（96年度偵字第
2028號），被告為有罪之陳述，本院合議庭裁定由受命法官獨任
以簡式審判程序進行審理，並判決如下：
    主  文
甲○○服用酒類，不能安全駕駛動力交通工具而駕駛，處拘役伍
拾伍日，如易科罰金，以新臺幣壹仟元折算壹日；又駕駛動力交
通工具肇事，致人受傷而逃逸，處有期徒刑陸月，如易科罰金，
以新臺幣壹仟元折算壹日。緩刑伍年。
    事實及理由
一、本件犯罪事實、證據，均引用起訴書（如附件）之記載，並
    就證據補充：
    (一)被告甲○○於本院審理中之自白。
    (二)當人飲酒後，若以呼氣酒精濃度測試器測得之濃度達到
        每公升0.5 毫克時，其反應較慢，感覺減低，將影響駕
        駛；達到每公升0.75毫克時，思考、個性及行為均會改
        變；達到每公升1.0 毫克時，步態不穩，噁心嘔吐，精
        神混惑不清晰；達到每公升1. 5毫克時，說話不清楚，
        感覺喪失，視力模糊；達到每公升2.0 毫克時，體溫與
        血糖均降低，肌肉控制差，甚且導致癲癇發作；達到每
        公升3.5 毫克時，則已至神智不清，反射減低及呼吸抑
        制等情，有本院卷附行政院國軍退除役官兵輔導委員會
        臺北榮民總醫院民國88年8 月5 日北總內字第26868
        號函可憑。本案被告為警查獲後，其呼氣酒精濃度值達
        每公升0.86毫克，有卷附酒精濃度測試單可稽，且依偵
        查卷附96年3 月27日測試觀察紀錄表之記載：被告駕駛
        有蛇行、車身搖擺不定、轉彎半徑過大或過小等駕駛操
        控力欠佳情形，其於查獲、測試或訊問過程，有多話等
        情事。由此堪認，被告為警查獲當時，已處於酒後不能
        安全駕駛動力交通工具之情狀甚明。
二、程序事項：
    查本件被告所犯者非為死刑、無期徒刑、最輕本刑為3 年以
    上有期徒刑之罪或高等法院管轄第一審案件，其於準備程序
    進行中，先就被訴事實為有罪之陳述，經告知其簡式審判程
    序之旨，並聽取公訴人、被告之意見後，本院業已依刑事訴
    訟法第273 條之1 第1 項之規定，裁定由受命法官獨任以簡
    式審判程序進行本案之審理。
三、論罪科刑：
    (一)核被告所為，係犯刑法第185 條之3 酒後不能安全駕駛
        動力交通工具而駕駛、第185 條之4 駕駛動力交通工具
        肇事，致人受傷而逃逸等罪。被告所犯上開二罪，犯意
        各別，罪名不同，應予分論併罰。爰審酌被告前有酒醉
        駕車之前科，經本院於94年3 月25日，以94年度基交簡
        字第131 號判決判處拘役25日、緩刑2 年，該判決於94
        年4 月26日確定（卷附臺灣高等法院被告前案紀錄表參
        照），竟在緩刑期間內再次酒後駕車，且駕車肇事致被
        害人倒地受傷後，竟未及時處理，並為必要之救護措施
        ，甚為不該，惟慮其犯後已就過失傷害部分與被害人乙
        ○○達成和解，被害人亦於偵查中表明願意原諒被告，
        堪認犯後態度良好，且終能坦承犯行等一切情狀，量處
        如主文所示之刑，併就所處徒刑、拘役，分別諭知易科
        罰金之折算標準。
    (二)查被告前未曾因故意犯罪受「有期徒刑」以上刑之宣告
        ，有本院卷附臺灣高等法院被告前案紀錄表可稽，其雖
        曾因酒醉駕車案件，經本院判處「拘役」25日、緩刑2
        年確定，且於上開緩刑期間內再犯本案，然其前案非受
        有期徒刑以上刑之宣告，且犯後已與告訴人達成和解，
        亦深知悔悟，本院認其經此教訓後，當知警惕，應無再
        犯之虞，目前並無執行刑罰之迫切性，因認其所受宣告
        之刑，以暫不執行為適當，併予宣告緩刑5 年（包括有
        期徒刑、拘役），以勵來茲，用啟自新。
四、適用之法律依據：
    刑事訴訟法第273 條之1 第1 項、第299 條第1 項前段、第
    310 條之2 、第454 條，刑法第185 條之3 、第185 條之4
    、第41條第1 項前段、第74條第1 項第1 款，刑法施行法第
    1 條之1 。
本案經檢察官丁○○到庭執行職務。
如不服本判決，得自收受送達之日起10日內，向本院提起上訴。
中　　華　　民　　國　　96　　年　　5 　　月　　31　　日
                    交通法庭法  官  楊皓清
以上正本證明與原本無異。
如不服本判決應於收受本判決後10日內向本院提出上訴書狀，其
未敘述上訴理由者，並得於提起上訴後10日內向本院補提理由書
狀（均須按他造當事人之人數附繕本。）「切勿逕送上級法院」
中　　華　　民　　國　　96　　年　　5 　　月　　31　　日
                            書記官  盧鏡合
附錄論罪法條：
刑法第185條之3
服用毒品、麻醉藥品、酒類或其他相類之物，不能安全駕駛動力
交通工具而駕駛者，處1年以下有期徒刑、拘役或3萬元以下罰金
。
刑法第185條之4
駕駛動力交通工具肇事，致人死傷而逃逸者，處6月以上5年以下
有期徒刑。
刑法施行法第1條之1
中華民國九十四年一月七日刑法修正施行後，刑法分則編所定罰
金之貨幣單位為新臺幣。
九十四年一月七日刑法修正時，刑法分則編未修正之條文定有罰
金者，自九十四年一月七日刑法修正施行後，就其所定數額提高
為三十倍。
但七十二年六月二十六日至九十四年一月七日新增或修正之條文
，就其所定數額提高為三倍。
附件：
臺灣基隆地方法院檢察署檢察官起訴書
　　　　　　　　　　　　　　　　　　　96年度偵字第2028號
　　被　　　告　甲○○　男　39歲（民國○○年○月○○日生）
　　　　　　　　　　　　住基隆市○○區○○路139之2號9樓
　　　　　　　　　　　　身份證統一編號：Ｚ000000000號
上列被告因公共危險案件，業經偵查終結，認應提起公訴，茲將
犯罪事實及證據並所犯法條分敘如下：
    犯罪事實
一、甲○○前因用藥酒醉駕駛案件，經臺灣基隆地方法院於民國
    94年4月26日，以94年基交簡字第131號判決判處拘役25日，
    緩刑2年確定，現仍在緩刑期間。甲○○明知服用酒類或其
    他相類之物，將使其駕駛車輛時之注意力減低，反應能力趨
    緩，而危及其他用路人之行車往來安全，竟仍自96年3月27
    日下午4時30分許，在基隆市○○○路○路邊攤飲酒，陷己
    於不能安全駕駛動力交通工具之程度後，於同日晚上7時15
    分許，駕駛車號BT─8896號自小客車上路，沿基隆市○○路
    由八堵往大武崙方向行駛，欲返回住處，於同日晚上7時35
    分許，行經基隆市○○路197號橘郡社區前時，因酒後已達
    不能安全駕駛之程度，於左轉時不慎撞及對向車道由乙○○
    所騎乘車號CX8─738號重型機車，乙○○因而人車倒地，致
    前開重型機車車殼受損，並致乙○○右膝蓋受傷（過失傷害
    部份未據告訴），甲○○明知其駕車肇事致人於傷，竟未報
    警或對乙○○為必要之救助行為，而駕駛上開自小客車左轉
    進入橘郡社區逃逸，嗣經警據報迅即到場處理，在乙○○帶
    同下進入橘郡社區停車場追聶甲○○所駕駛車輛，於同日晚
    上7時45分許在橘郡社區停車場內，發現甲○○立於上開自
    小客車旁，於是當場逮捕甲○○並對之施以呼氣酒精濃度測
    試，發現其呼氣酒精濃度測試值達每公升0.86毫克，始知上
    情。
二、案經基隆市警察局第四分局報告偵辦。
    證據並所犯法條
一、訊據被告甲○○坦承酒後駕車之公共危險犯行不諱，惟矢口
    否認涉有何肇事逃逸之犯行，辯稱：伊當時因為酒後意識不
    清，不曉得車禍是如何發生的，伊不是故意要走，伊以為乙
    ○○沒事，所以才離開云云。經查，被告前開犯行，業據證
    人乙○○結證屬實，且有酒測單、刑法第185條之3案件測試
    觀察紀錄表、道路交通事故現場圖、基隆市○○○○○道路
    交通事故肇事逃逸追查表各1份、罰單與乙○○受傷相片各2
    張附卷可稽，被告於本署初訊時供承：伊車子前面左邊保險
    桿擦撞到乙○○機車左後方車身，機車倒地，伊下車查看，
    看到乙○○受傷等語，顯見被告對己駕車肇事致人於傷之情
    知之甚詳，其上開所辯不足採信，被告犯嫌應堪以認定。
二、核被告所為，係犯刑法第185條第3服用酒類不能安全駕駛罪
    嫌、第185條之4肇事逃逸罪嫌。其所犯上開2罪，犯意個別
    ，行為互殊，為數罪，請依刑法第50條規定分論併罰之。
三、依刑事訴訟法第251條第1項提起公訴。
    此　致
臺灣基隆地方法院
中　　華　　民　　國　　96　　年　　4 　　月　　18　　日
                              檢　察　官  丙○○
本件正本證明與原本無異
中　　華　　民　　國　　96　　年　　4 　　月　　25　　日
                              書  記  官  林建價
所犯法條：
中華民國刑法第185條之3
服用毒品、麻醉藥品、酒類或其他相類之物，不能安全駕駛動力
交通工具而駕駛者，處1年以下有期徒刑、拘役或3萬元以下罰金
。
中華民國刑法第185條之4
駕駛動力交通工具肇事，致人死傷而逃逸者，處6月以上5年以下
有期徒刑。
